臺灣高等法院刑事判決　　　　　　　　　　　　九十一年度上更(一)字第二二二號
　　上　訴　人
　　即　被　告　甲○○
　　選任辯護人　呂沐基
右上訴人因違反毒品危害防制案件，不服台灣板橋地方法院，八十八年度訴字第五一
三號，中華民國八十八年六月三十日第一審判決（起訴案號：台灣板橋地方法院檢察
署八十八年偵字第二九九四號），提起上訴，經判決後，由最高法院發回更審，本院
判決如左：
    主  文
原判決撤銷。
甲○○連續販賣第二級毒品，處有期徒刑柒年壹月。
扣案之安非他命壹包（驗餘淨重陸點壹伍公克）沒收銷燬，扣案之分裝袋拾壹個、電
子磅秤壹台、新台幣壹仟玖佰伍拾元均沒收；其餘犯罪所得新台幣陸仟零伍拾元沒收
，如全部或一部不能沒收時，以其財產抵償之。
    事  實
一、甲○○意圖營利，基於販賣第二級毒品安非他命之概括犯意，自民國八十七年十
    月底起（起訴書誤載為八十七年十一月間起），至八十八年一月二日止，先向綽
    號「長腳」之不詳姓名年籍之男子，以每十三公克約新台幣（下同）一萬七千元
    之價格買入第二級毒品安非他命，分裝成小包後，在其所經營位於台北縣土城市
    ○○路○段二一三號之檳榔攤內，以每小包重零點四公克價格一千元之安非他命
    ，連續販賣安非他命予游志偉、許啟璋各四次，共計得款八千元。嗣於八十八年
    一月二十六日十八時十五分許，在台北縣土城市○○路○段二一三號之檳榔攤內
    ，為警查獲甲○○，並查獲甲○○所有預備供販賣之安非他命一包（驗餘淨重陸
    點壹伍公克）、其所有供販賣安非他命預備之分裝袋十一個、供販賣安非他命磅
    秤重量所用之電子磅秤一台，暨其販賣安非他命所得之一千九百五十元，另扣得
    游志偉所有之吸食器一個，甲○○並在警局供述販賣安非他命之對象為游志偉與
    許啟璋，警方遂依其供述，於八十八年一月二十六日二十三時許，在台北縣土城
    市○○路○段二一三號，查獲游志偉及許啟璋（二人所涉非法施用第二級毒品部
    分均另案由台灣板橋地方法院檢察署偵查）。
二、案經台北縣警察局土城分局報請台灣板橋地方法院檢察署檢察官偵查起訴。
    理  由
一、訊據上訴人即被告甲○○矢口否認有何販賣第二級毒品安非他命犯行，辯稱：伊
    沒有向「長腳」買安非他命，扣案之安非他命並非伊所有，電子磅秤是伊用來秤
    檳榔用，伊從未販賣安非他命給游志偉、許啟璋云云。經查：
  (一)被告於1.八十八年一月二十六日在警局初訊時供稱：警方當場查獲安非他命毛重
    七公克、分裝袋十一個、電子磅秤乙台、吸食器一個及販賣所得一千九百五十元
    ；吸食器是游志偉的；分裝後每小包以一千元賣出；伊毒品是向一綽號「長腳」
    的男子購買，伊每次以約一萬七千元購得毒品約十三公克，伊是打000000
    0000號行動電話與「長腳」連絡後，再由他送毒品至伊店內；伊販賣安他命
    給游志偉約三、四次，上次販售毒品給他是大約八十七年十二月左右，每次販售
    給他的價錢都是五百元或一千元，數量約０．五公克；而販售給許啟璋毒品約二
    、三次，上次販售給他大約是八十七年十二月左右，每次販售的價錢都是一千元
    數量０．五公克；伊因所開設之檳榔攤生意不好，所以才會想要販賣毒品多賺些
    錢貼補家用（詳見偵查卷第四至七頁）。2.八十八年一月二十七日在警局複訊時
    供稱：伊是從八十七年十一月底開始販賣安非他命，伊向「長腳」購得十三公克
    安非他命後，將十三公克安非他命分裝賣出後可賺得一萬元（詳見偵查卷第七頁
  反面）。3.八十八年一月二十七日在偵查中供稱：安非他命買來賣．．；賣大約
    二、三個月；跟綽號「長腳」買的，以行動電話購買（詳見偵查卷第二十四頁反
    面）。4.八十八年一月二十七日於檢察官向原審聲請羈押被告時，於原審供稱：
    八十七年十一月左右開始販賣安非他命到八十七年十二月間止，共賣三、四次，
    賣給游志偉、許啟璋，都在台北縣土城市○○路二一三號店內販賣，每包五百元
    至一千元左右（詳見聲羈卷第四頁反面、五頁）。
  (二)證人游志偉於警訊時證稱：伊向被告購買毒品共四次，伊都是親自到他所經營位
    於台北縣土城市○○路○段二一三號之檳榔攤購買，每次購得毒品數量約零點肆
    公克，價格為一千元，第一次購買之時間是在八十七年十一月底，最近一次係在
    八十八年一月二日許等語（詳見偵查卷第九頁反面、第十一頁反面）；於原審證
    稱：伊自八十七年九月開始到八十八年一月份的時候，有到被告的檳榔攤工作，
    伊沒有看過扣案之電子磅秤（詳見原審卷第三十六頁、三十七頁）。證人許啟璋
    於警訊時證稱：伊向被告購買毒品約共四次，是伊親自至被告所經營位於台北縣
    土城市○○路○段二一三號之檳榔攤購買毒品，每次購得毒品重量約零點肆公克
    ，價錢為一千元，第一次購買時間在八十七年十月底，最後一次購買約在八十七
    年十二月中旬時等語（詳見偵查卷第十二頁正面、第十三頁背面）。另證人許啟
    璋之尿液經檢驗結果呈安非他命陽性反應，此有台北縣衛生局尿液煙毒檢驗成績
    書影本在卷（詳見本院卷第二十三頁、二十四頁）。
  (三)警方在右址查獲白色結晶物一包、吸食器一個、電子磅秤一台、分裝袋十一個、
    並在被告身上查獲現金一千九百五十元，此有搜索扣押證明筆錄暨贓證物品清單
    在卷（見偵查卷第十六頁、二十二頁）。再當場查獲之白色結晶物壹包（驗餘淨
    重陸點壹伍公克），亦經法務部調查局檢驗結果，係甲基安非他命，有該局八十
    八年四月七日（八八）陸字第八八０一八五二九號檢驗通知書一紙附卷可參（見
    原審卷第七十三頁）。又被告於八十八年一月二十七日經原審諭知羈押當日並無
    任何內外傷等情，有台灣台北看守所八十八年四月十七日北所傑衛字第三一０八
    號函附被告內外傷紀錄表一份附卷（見原審卷第七十七頁、七十八頁）。
  (四)證人即承辦本案之警員乙○○於原審證稱：渠等係持檢察官核發之搜索票至被告
    所開設之檳榔攤搜索，在廁所搜到一個吸食器，安非他命係於辦公桌抽屜夾層搜
    到的，電子磅秤亦是於抽屜內搜到的，而剛開始被告沒有承認販賣安非他命，後
    來渠等問他電子磅秤，他就承認了，另外他有帶渠等去找跟他買安非他命之許啟
    璋、游志偉；游志偉及許啟璋也有承認向被告買安非他命；渠等去搜索時，被告
    的太太並沒有在場，渠等也沒有說要移送被告之太太，伊等未刑求被告，亦未對
    被告說承認才可交保等語（詳見原審卷第五十九至六十一頁）。
  (五)證人蔡桂雪於原審證稱：行動電話號碼0000000000號，係伊所申請使
    用，這電話都是伊在使用，應該沒有遭到盜拷使用，伊並不認識綽號長腳之男子
    等語（詳見原審卷第一０二頁反面、一０三頁）。再證人蔡桂雪係於八十七年八
    月七日開始使用該行動電話，此有遠傳電信股份有限公司傳真函在卷（見原審卷
    第七十九頁）。
  (六)綜上：依被告於警局初複訊、偵查中初訊及在原審法院審查羈押要件時，其均供
    承有販賣安非他命給證人游志偉、許啟璋；再參酌證人游志偉、許啟璋於警訊中
    亦均供認有向被告購買安非他命；並有右揭安非他命、分裝袋、電子磅秤扣案可
    佐；且證人許啟璋之尿液檢驗結果亦呈陽性反應，準此，足徵被告確有販賣安非
    他命予證人游志偉、許啟璋。雖被告所供稱販賣安非他命予證人游志偉、許啟璋
    之時間、次數、數量、金額與證人游志偉、許啟璋之證述略有出入，本院比對渠
    等三人就買賣安非他命情節之供述，衡之常情，認應以證人游志偉、許啟璋於警
    訊中之證述為可採。蓋被告供述販賣安非他命予游志偉約三、四次、販賣予許啟
    璋二、三次；而證人游志偉、許啟璋則均明確證述各自向被告四次安非他命，由
    此可見被告就販賣之次數印象較糢糊，是就被告販賣安非他命予證人游志偉、許
    啟璋之次數，自應以證人游志偉、許啟璋之證述為準；再被告於警訊中已供明以
    一萬七千元販入之安非他命分裝出售後可賺一萬元之利益，依此可見被告自不可
    能以０．五公克五百元之價格賣給證人游志偉，因被告若以０．五公克五百元之
    價格賣安非他命，則十三公克之安非他命僅能賣一萬三千元，衡情被告自不可能
    為此賠錢之生意，是就被告販賣安非他命予證人游志偉、許啟璋之價格，亦應以
    證人游志偉、許啟璋之證述零點四公克一千元為據。又依證人乙○○右揭證述扣
    案之安非他命係於被告所開設檳榔攤內辦公桌抽屜夾層查獲，電子磅秤亦係於同
    一抽屜查獲；而被告於警訊時亦供明警方查獲之物品，係用來分裝小包安非他命
    後販賣等語，由此顯見扣案之電子磅秤、分裝袋是被告作為磅秤、分裝安非他命
    供販賣之用，而查扣之安非他命應是被告販入欲出售之毒品。另被告於警訊中已
    供明扣案之一千九百五十元是販賣安非他命所得，依此堪認該款是被告販賣安非
    他命所得之款項。又被告雖供稱其向綽號「長腳」購買安非他命時，係撥000
    0000000號行動電話與「長腳」聯絡，惟該行動電話號碼之申請使用人係
    蔡桂雪，而證人蔡桂雪證稱該電話係其自己在使用，且未發現有被盜拷使用之情
    形，由此可見被告所供述之行動電話號碼顯係有誤。蓋被告在警訊中供述綽號「
    長腳」之聯絡電話號碼時，並未先翻閱電話記錄簿，衡情被告自有可能因記憶錯
    誤或口誤，致未能供述與綽號「長腳」聯絡時之正確電話號碼。然如上述，被告
    向「長腳」販入安非他命而出售之事實已灼然，自難單憑被告就該行動電話號碼
    供述有誤即全然否定其販賣安非他命之情事。
  (七)至證人游志偉與許啟璋嗣於偵查、原審調查時附和被告，因而否認曾向被告購買
    安非他命，惟依承辦本案之警員乙○○上揭證述，足徵本案係因警方於被告所開
    設之檳榔攤查獲安非他命及販賣安非他命所用之電子磅秤等證物，被告方供述其
    販賣安非他命之對象，警方方依被告之供述查獲證人游志偉、許啟璋，而證人游
    志偉、許啟璋係配合警方辦案而供述向被告購買安非他命之時間、地點，是自難
    認警方有以任何不正當方法取得該等二人之證詞，故證人游志偉、許啟璋於警訊
    時之證詞，堪信為真。嗣該二名證人於偵查、原審及本院前審調查時翻異供詞，
    顯係事後迴護被告之詞，不足採信。再依證人乙○○證稱去搜索時，被告的太太
    並沒有在場，渠等並未說要移送被告之太太，亦未刑求被告等語，並參諸被告於
    八十八年一月二十七日經原審諭知羈押當日並無任何內外傷等情，自難認被告之
    警訊自白係由警方以不正當方法取得，況被告亦於偵查初訊及原審八十八年一月
    二十七日羈押訊問時，均對其販賣安非他命予游志偉、許啟璋之犯行自白，且亦
    未提及警方有以不正當方法取得自白，雖證人即被告之妻王美雲於原審證稱：伊
    在警局是被叫到另一房間，並沒有看到警方訊問被告之情形，亦未看到警員製作
    被告之筆錄，惟伊有聽到警員說被告如果不承認，就要把老婆一起移送云云（詳
    見原審卷第六十三頁、六十四頁），然警方製作被告之筆錄時，證人王美雲既未
    在旁，且亦在另一房間內，焉能對警方製作筆錄之過程有所了解？是被告辯稱：
    有一位警員打伊一拳，且因警方要脅要移送伊之太太，伊認為只要承認即可獲得
    交保，所以伊才在警訊及偵查時承認販賣安非他命云云，洵屬無據，亦不足採。
    又證人郭義宏稱：是綽號「臭屁」之警員說被告如不承認要一併移送被告之太太
    云云，惟始終提不出「臭屁」警員之姓名，證人即警員乙○○、林煌祥均稱其分
    局無綽號「臭屁」之警員，是郭義宏之上開證詞，自不足採。另證人蔡昭興在原
    審雖證稱：伊是和被告合夥作大盤檳榔批發，檳榔攤都有用分裝袋裝鹽及梅子粉
    ，亦有用磅秤秤砝碼及檳榔云云（詳見原審卷第八十五頁）。惟衡諸扣案之安非
    他命係於被告所開設檳榔攤內辦公桌抽屜夾層查獲，電子磅秤亦係於同一抽屜查
    獲等情，況被告亦於警訊時供稱：警方查獲之物品，係用來分裝小包安非他命後
    販賣等語，且該電子磅秤若係供秤檳榔之用，豈有在受僱該檳榔攤工作之游志偉
    未曾見過該電子磅秤之理？是證人蔡昭興之前揭證詞，顯亦屬迴護之詞，自無可
    採。
  (八)綜上所述，被告前揭所辯，要屬事後飾卸之詞，不足採信。本件事證明確，被告
    意圖得利販賣第二級毒品安非他命之犯行，洵堪認定，自應依法論處。
二、核被告所為，係犯毒品危害防制條例第四條第二項販賣第二級毒品罪。被告非法
    持有安非他命之低度行為，應為非法販賣安非他命之高度行為所吸收，不另論罪
    。被告先後多次販賣安非他命犯行，時間緊接，犯罪構成要件相同，顯係基於概
    括之犯意反覆為之，應依刑法第五十六條連續犯之規定，論以一罪並加重其刑。
    原審據以論科，固非無見，惟被告販賣安非命之次數合計八次，原審僅概括論被
    告販賣安非他命多次，自有未妥；再被告販賣安非他命八次合計所得應為八千元
    ，原審僅論及被告販賣安非他命所得為一千九百五十元，亦有未合。被告上訴否
    認販賣安非他命犯行，雖無理由，惟原審判決既有上揭可議之處，自無可維持，
    應由本院撤銷改判。爰審酌被告非法販賣毒品安非他命，危害國民健康及社會治
    安甚鉅，及犯罪動機、目的、手段及犯罪後態度等一切情狀，量處如主文第二項
    所示之刑。至扣案之安非他命壹包（驗餘淨重陸點壹伍公克），係查獲之毒品，
    應依毒品危害防制條例第十八條第一項前段之規定沒收銷燬。又扣案之分裝袋十
    一個，係被告所有供犯罪預備之物，應依刑法第三十八條第一項第二款之規定宣
    告沒收，扣案之電子磅秤壹台，係供被告犯罪所用之物，一千九百五十元係被告
    因犯罪所得之財物，應依毒品危害防制條例第十九條第一項之規定宣告沒收；另
    被告販賣安非他命其餘所得之六千零五十元（即八千元減去一千九百五十元），
    雖未扣案，亦應沒收，如全部或一部不能沒收時，以其財產抵償之。至扣案之游
    志偉所有吸食器一個，並無證據證明與被告前揭犯行有何關聯，爰不予宣告沒收
    ，併此敘明。
據上論斷，應依刑事訴訟法第三百六十九條第一項前段、第三百六十四條、第二百九
十九條第一項前段，毒品危害防制條例第四條第第二項、第十八條第一項前段、第十
九條第一項，刑法第十一條前段、第五十六條、第三十八條第一項第二款，判決如主
文。
本案經檢察官張啟彬到庭執行職務。
中    華    民    國    九十一    年      七        月      十六        日
                              臺灣高等法院刑事第二十四庭
                                  審判長法  官  陳  貽  男
                                        法  官  李  世  貴
                                        法  官  陳  憲  裕
右正本證明與原本無異。
如不服本判決應於收受送達後十日內向本院提出上訴書狀，其未敘述上訴之理由者並
得於提起上訴後十日內向本院補提理由書（均須按他造當事人之人數附繕本）。
                                        書記官  劉  育  妃
中    華    民    國      九十一  年      七        月      十八        日
附錄本案論罪科刑法條全文：
毒品危害防制條例第四條第二項：
製造、運輸、販賣第二級毒品者，處無期徒刑或七年以上有期徒刑，得併科新臺幣七
百萬元以下罰金。
